臺灣高等法院民事裁定
111年度重上字第83號
上  訴  人  林謚發    
上列上訴人因與被上訴人高翠黛、陳淑琦間請求塗銷所有權移轉
登記等事件，對於中華民國110年10月15日臺灣新北地方法院108
年度重訴字第316號第一審判決，提起上訴，本院裁定如下：
    主  文
上訴人應於本裁定送達翌日起七日內，補繳第二審裁判費新臺幣
肆拾捌萬參仟陸佰玖拾陸元，逾期未補正，即駁回其上訴。
    理  由
一、按因財產權起訴者，應依民事訴訟法第77條之13規定，繳納
    裁判費；提起民事第二審上訴，應依同法第77條之16規定，
    繳納上訴費，此為必備之程式。又同法第444條第1項規定，
    上訴不合法者，第二審法院應以裁定駁回之，但其情形可以
    補正者，審判長應定期間先命其補正。次按上訴所得受之利
    益，應依上訴之聲明定之。計算上訴利益，準用關於計算訴
    訟標的價額之規定。訴訟標的之價額，由法院核定；定訴訟
    標的之價額，以起訴時之交易價額為準；無交易價額者，以
    原告就訴訟標的所有之利益為準。又以一訴主張數項標的者
    ，其價額合併計算之。但所主張之數項標的互相競合或應為
    選擇者，其訴訟標的價額，應依其中價額最高者定之。同法
    第466條第4項、第77條之1第1項、第2項、第77條之2第1項
    亦分別定有明文。
二、經查，原審判決上訴人敗訴部分如附表所示，上訴人就其敗
    訴部分全部不服，提起上訴，其就附表所示編號1之訴訟標
    的，上訴利益為新臺幣（下同）828萬元。又附表所示編號2
    至4之訴訟標的，雖屬不同，惟訴訟目的係在回復原審判決
    附表二所示不動產之原狀，及不能回復原狀之損害賠償，為
    競合關係，應依其中價額最高者定其訴訟標的價額，故以附
    表所示編號3之標的價額2,700萬元計算，上訴人就此部分之
    上訴利益為2,700萬元。準此，本件上訴利益應合併計算為3
    ,528萬元（計算式：828萬元+2,700萬元＝3,528萬元），應
    徵第二審裁判費48萬3,696元，未據上訴人繳納，上訴人雖
    聲請訴訟救助，惟經本院於民國111年2月14日以111年度聲
    字第47號裁定駁回在案，茲限上訴人於本裁定送達後7日內
    ，如數向本院補繳，逾期未補正，即裁定駁回其上訴。
三、爰裁定如主文。 　　
中　　華　　民　　國　　111 　年　　2 　　月　　15　　日
                  民事第十九庭  
                      審判長法  官  魏麗娟 
                            法  官  潘進柳 
                            法  官  郭佳瑛 

附表：　　　
編號 上訴人經原審判決敗訴部分 上訴聲明 上訴利益標的價額（新臺幣） 1 上訴人與原審共同被告沈咨凡、陳詩龍應連帶給付被上訴人高翠黛828萬元自108年6月13日起至清償日止，按年息5%計算之利息。 ⒈原判決不利於上訴人部分廢棄。 ⒉上開廢棄部分，被上訴人在第一審之訴及假執行之聲請均駁回。 828萬元。 2 上訴人與原審共同被告陳楚鵬間就原審判決附表二所示之不動產，於107年6月5日所為信託契約之債權行為，及於107年6月15日登記，以信託為原因所為所有權移轉登記之物權行為，均應撤銷。  被上訴人陳淑琦主張之債權額2,160萬元。 3 上訴人就原審判決附表二所示之不動產，於107年5月30日登記，以買賣為原因所為之所有權移轉登記予以塗銷，回復為被上訴人陳淑琦所有。  原審判決附表二所示之不動產於起訴時之交易價額2,700萬元。 4 上訴人與原審共同被告沈咨凡應連帶給付被上訴人陳淑琦1,700萬元，及自108年6月13日起，至清償日止，按年息5%計算之利息。  1,700萬元。 

正本係照原本作成。
命補繳裁判費部分不得抗告。
就核定訴訟標的價額部分，如不服裁定得於收受送達後10日內向
本院提出抗告狀，並繳納抗告費新臺幣1千元。  
中　　華　　民　　國　　111 　年　　2 　　月　　15　　日
 　　　　　　　　　　　　 
　　　　　　　　　　　　　  書記官  黃麗玲